臺灣新北地方法院三重簡易庭民事判決
111年度重簡字第1926號
原      告  李山田  
訴訟代理人  李木雄  
被      告  許正宏  


上列當事人間請求侵權行為損害賠償事件，經本院刑事庭移送前
來(111年度審交附民字第236號)，本院於民國111年11月3日言詞
辯論終結，判決如下：
　　主　    文
一、被告應給付原告新臺幣（下同）380,536元，及自民國111年
    3月24日起至清償日止，按年息5％計算之利息。
二、原告其餘之訴駁回。
三、本判決原告勝訴部分得假執行。
    事實及理由
一、被告經合法通知，未於言詞辯論期日到場，核無民事訴訟法
    第386條所列各款情事，爰依原告之聲請，由其一造辯論而
    為判決。
二、原告主張：
　㈠被告許正宏於民國109年9月13日13時25分許，駕駛車牌號碼0
    00-0000號營業用小客車沿新北市三重區光興街往正義南路
    方向行駛，行經新北市三重區光興街、正義南路口時欲左轉
    正義南路口時，並無不能注意以防止危險發生之情形，竟疏
    未注意及此而貿然左轉，適原告沿行人穿越道欲通過正義南路
    時，被告駕駛之上開營業用小客車遂擦撞原告使之倒地，致
    原告受有左側骨盆骨折合併髖臼周圍粉碎骨折之傷害（下稱
    系爭傷害），爰依侵權行為法律關係提起本訴。
　㈡請求範圍及金額如下：
　　⒈醫療費用：12萬元。
　　⒉看護費用：20萬元。　
　　⒊交通費用：1萬元。
　　⒋精神慰撫金：20萬元。
　㈢聲明：被告應給付原告53萬元，及自起訴狀繕本送達翌日起
    至清償日止，按年息5％計算之利息。
三、本院之判斷：
　㈠按因故意或過失，不法侵害他人之權利者，負損害賠償責任
    。汽車、機車或其他非依軌道行駛之動力車輛，在使用中加
    損害於他人者，駕駛人應賠償因此所生之損害。民法第184
    條第1項前段及第191條之2前段分別定有明文。次按不法侵
    害他人之身體或健康者，對於被害人因此喪失或減少勞動能
    力，或增加生活上之需要時，應負損害賠償責任；不法侵害
    他人之身體、健康者，被害人雖非財產上之損害，亦得請求
    賠償相當之金額，民法第193條第1項、第195條第1項前段亦
    有明文。又損害賠償之債，以有損害之發生及有責任原因之
    事實，並二者之間有相當因果關係為其成立要件（最高法院
    30年上字第18號判例意旨參照）。末按當事人主張有利於己
    之事實者，就其事實有舉證之責任，民事訴訟法第277條前
    段著有規定，因此主張侵權行為損害賠償請求權之人，對於
    侵權行為之成立要件應負舉證責任（最高法院100年度台上
    字第328號裁判意旨參照）。
　㈡本件被告因過失傷害行為不法侵害原告之身體及健康，經本
    院以111年度審交簡字第96號刑事簡易判決處有期徒刑4月，
    並得易科罰金，有前開案件判決書附卷可參（本院卷第15至
    20頁），復經本院調取上開刑事卷宗資料核閱無訛，又被告
    經合法通知，未於言詞辯論期日到場，亦未提出書狀作何聲
    明或陳述以為爭執，依民事訴訟法第436條第2項準用同法第
    280條第3項、第1項之規定，視同自認，是堪認原告主張為
    真實，揆諸前開規定，被告自應負損害賠償責任。
　㈢茲就原告下列各項請求項目及金額是否應予准許，分別審究
    如下：
　⒈醫療費用：
　　原告主張因系爭事故受有醫療費用之損害，業據提出臺北榮
    民總醫院（下稱榮總醫院）住院醫療費用明細收據一紙為證
    （附民卷第19頁），經核與原告主張相符，故原告請求其於
    109年9月13日至同年月26日之榮總醫院住院醫療費用83,606
    元，洵屬有據，應予准許。逾此部分之請求，既乏醫療單據
    佐證原告有此支出，不予准許。
　⒉看護費用：
　⑴原告主張其因系爭事故受有看護費用20萬元乙情，業據提出
    幸福護理之家入住證明一紙為憑（附民卷第21頁），再依榮
    總醫院109年12月8日診斷證明書記載：「病名：左側骨盆骨
    折合併髖臼周圍粉碎骨折。醫師囑言：病人因上述病症，10
    9年9月13日急診部求診，入住急診加護病房，109年9月18日
    接受開放式復位合併金屬內固定手術治療，手術後需使用行
    動輔具（包括輪椅，助行器，柺杖），109年9月26日出院，
    住院期間需24小時專人看護，出院後仍需看護照顧至少3個
    月，並繼續門診追蹤。」，堪認原告需人照護至少3個月，
    此與原告提出幸福之家該證明書記載原告自109年9月26日起
    至110年1月31日止，入住本機構，超過90天接受照護乙情相
    符。
　⑵本院認原告住院期間計14日，以及出院後3個月期間，確有不
    能完全自理生活或醫囑因行動不便需24小時專人看護，而有
    延請看護之必要。又住院期間及入住幸福護理之家之看護費
    用支出，雖未提出收據為證，然以坊間全日看護費用2,000
    元、半日看護費用1,200元之標準計算，且原告於審理時對
    此計算方式並不爭執，是原告僅請求看護費用20萬元【計算
    式：（住院期間：2,000元×14日＝28,000元）＋（幸福護理之
    家：2,000元×90日＝18萬元）＝208,000元】，未逾前揭範圍
    ，自應准許。
　⒊交通費用：
　⑴原告因本件車禍受傷，往返醫院均需由家人開車接送，依最
    高法院85年度台上字第2640號判決之見解，親屬接送所付出
    之勞力及油資，此種親屬基於身分關係之恩惠，不能加惠於
    加害人，應依計程車車資計算方式計算交通費用。
  ⑵原告主張其因本件事故受傷，需由親屬經常自行駕車往返住
    家及醫院，因而支出停車費用及油資費用合計1萬元等語。
    本院審酌原告因系爭傷害需藉由家人接送所付出之油費、耗
    材、時間等一切相關成本費用，以及斟酌原告係事故後送往
    榮總醫院急診，之後再入住幸福護理之家之時序，並參考網
    路查詢自榮總至幸福護理之家車程之計程車車資為430元，
    認原告請求交通費用於430元範圍內應予准許，逾此部分之
    請求，因原告並未提出門診追蹤治療次數之證明，本院無從
    予以核算，併此敘明。 
　⒋精神慰撫金：
　　按慰撫金之多寡，應斟酌雙方之身分、地位、資力與加害程
    度，及其他各種情形核定相當之數額，故慰撫金之金額是否
    相當，自應依實際加害情形與被害人所受之痛苦及雙方之身
    分、地位、經濟狀況等關係決定之。本院衡酌原告因被告過
    失行為所受系爭傷害，身心應受有相當之痛苦，兼衡兩造之
    身分、地位、經濟狀況、被告侵權行為態樣及兩造稅務電子
    閘門財產所得調件明細表等一切情狀，認原告請求20萬元之
    精神慰撫金，尚屬適當，應予准許。　
  ㈣再強制汽車責任保險之保險人依強制汽車責任保險法規定所
    為之保險給付，視為被保險人損害賠償金額之一部分；被保
    險人受賠償請求時，得扣除之，強制汽車責任保險法第32條
    定有明定。此係因保險人之給付乃由於被保險人支付保險費
    所生，性質上屬於被保險人賠償責任承擔或轉嫁，自應視為
    加害人或被保險人損害賠償金額之一部分，為避免受害人雙
    重受償，渠等於受賠償請求時，自得扣除之。原告主張因系
    爭事故所受傷害，於110年1月11日業已受領強制險理賠金10
    3,500元，並提出存摺內頁影本為憑，自應扣除。
　㈤綜上，扣除強制險理賠金後，原告尚得對被告請求之賠償金
    額應為380,536元(計算式：醫療費用83,606元＋看護費用20
    萬元＋交通費用430元＋精神慰撫金20萬元－受領強制險理賠金
    103,500元＝380,536元)。　 
四、綜上所述，原告依侵權行為之法律關係，請求被告給付380,
    536元，及自起訴狀繕本送達翌日即111年3月24日(附民卷第
    29至31頁)起至清償日止，按年息5％計算之利息，為有理由
    ，應予准許。逾此範圍之請求，均屬無據，應予駁回。
五、本判決原告勝訴部分係就民事訴訟法第427條規定適用簡易
    程序所為被告敗訴之判決，依同法第436條第2項準用第389
    條第1項第3款規定，應依職權宣告假執行。原告所為宣告假
    執行之聲請，僅在促使法院為此職權之行使，本院自不受其
    拘束，仍應逕依職權宣告假執行，惟此部分聲請既已依職權
    宣告，無再命原告提供擔保之必要，不另為准駁之諭知。
六、本件係原告提起刑事附帶民事訴訟，請求損害賠償事件，依
    法本無須繳納裁判費用，且經本院刑事庭裁定移送後，於本
    院民事訴訟程序進行期間亦無支付任何訴訟費用，是本院於
    裁判時即不為訴訟費用負擔之諭知，併此敘明。
中　　華　　民　　國　　111 　年　　12　　月　　1 　　日
                  三重簡易庭  法  官  王凱俐
以上正本係照原本作成。
如不服本判決，應於送達後20日內，向本院提出上訴狀並表明上
訴理由，如於本判決宣示後送達前提起上訴者，應於判決送達後
20日內補提上訴理由書（須附繕本）。
如委任律師提起上訴者，應一併繳納上訴審裁判費。　
中　　華　　民　　國　　111 　年　　12　　月　　1 　　日
                              書記官　李采錡